# A 集团以子公司股权、货币、设施设备新成立子公司

提问人：Ivyqiao 时间：2022-05-23 14:34:14
A集团100%出资新设D公司，注册资本金：认缴1.61亿元，其中用子公司BC的股权注入 4329 万元，设施设备实物注入 3171 万元，现金注入 8600 万元。1.对于A集团来说是不是应该对子公司BC以及实物资产进行评估，视同处置？因为货币资金占53%，不属于非货币性资产交换。2.对于新公司D来说是不是同一控制下的企业合并，单体报表对于BC公司的长投确认是不是应该以最终控制方确认的账面价值确认？还是说投入的长投按照评估的公允价值确认呢？在新公司D的合并层面也是同一控制下的企业合并的处理？3.在A集团的合并层面此经济行为是不是同一控制呢？

回答人：chenyiwei
1 、对A集团而言，虽然货币出资占53%，不属于非货币性资产交换，但仍需关注该交易有无商业实质。如果没有商业实质的（这种可能性较大），仍应按照投出资产的原账面价值作为长期股权投资成本。
2 、对于新公司D来说是不是同一控制下的企业合并，单体报表对于BC公司的长投确认是不是应该以最终控制方确认的账面价值确认。在新公司D的合并层面也是同一控制下的企业合并的处理。
3 、A的合并报表层面，应作为内部交易，对此完全予以抵销处理。

提问人：Ivyqiao 时间：2022-05-25 15:05:33
老师，A集团是国企，它的出资行为应该按照 32 号令进行评估，法律上也规定实物等出资是要按照公允价值确认。那这样的话会计处理和法律、纳税就出现不一致了，我看了A集团的股东决议和新成立的D公司章程，是出资行为，主要是有无商业实质，我觉得不太好判断，新成立的公司未来现金流和BC是不一样的，管理层的管理也会造成现金流不一样，那就是站在A集团角度同一集团内经济行为，所以没有商业实质么？

回答人：chenyiwei
“新成立的公司未来现金流和BC是不一样的，管理层的管理也会造成现金流不一样”是否只有通过出资才能实现？是否同时引入外部股东带来了新的经济资源等？